臺灣板橋地方法院刑事判決　　　　　　　96年度訴字第4184號
公　訴　人　臺灣板橋地方法院檢察署檢察官
被　　　告　甲○○
　　　　　　　　　　（另案於臺灣臺北監獄臺北分監執行中）
上列被告因違反毒品危害防制條例案件，經檢察官提起公訴（96
年度毒偵字第7817、8292號），本院合議庭裁定由受命法官獨任
依簡式審判程序，判決如下：
    主      文
甲○○施用第一級毒品，累犯，處有期徒刑壹年，減為有期徒刑
陸月，扣案之注射針筒五支，均沒收之；又施用第一級毒品，累
犯，處有期徒刑壹年貳月。應執行有期徒刑壹年陸月，扣案之注
射針筒五支，均沒收之。
    事  實
一、甲○○前於民國（下同）九十一年間，因違反毒品危害防制
    條例案件，經本院以九十年度易字第二六九一號判處有期徒
    刑七月，又經臺灣高等法院以九十一年度上訴字第一五四一
    號駁回上訴確定；其後又因違反毒品危害防制條例案件，經
    本院以九十一年度訴字第一二０六號判處有期徒刑八月確定
    ；上開二案經本院以九十一年度聲字第一八九三號裁定應執
    行有期徒刑一年一月確定，於九十二年八月三十日縮刑假釋
    期滿執行完畢；其再於九十三年間，因違反毒品危害防制條
    例案件，經本院以九十三年度訴字第一一五０號判處有期徒
    刑九月確定，於九十四年十月十四日縮刑期滿執行完畢（構
    成累犯）。又於九十五年間，因違反毒品危害防制條例案件
    ，經臺灣高等法院以九十五年度上訴字第三四五七號判決判
    處有期徒刑一年二月確定；又因詐欺案件，經本院以九十五
    年度簡字第五六六五號判決判處有期徒刑四月確定，上開二
    案經臺灣高等法院以九十六年度聲字第二二五九號裁定應執
    行有期徒刑一年五月確定，現正執行中。
二、甲○○於八十八年間，因施用毒品案件，經本院以八十八年
    度毒聲字第二一三０號裁定送觀察、勒戒後，認無繼續施用
    毒品傾向，於八十八年八月十九日執行完畢釋放出所，復經
    臺灣板橋地方法院檢察署檢察官以八十八年度偵緝字第一一
    八五號為不起訴處分確定；又於八十九年間，因施用毒品案
    件，經本院以八十九年度毒聲字第四五七號裁定送觀察、勒
    戒後，認無繼續施用毒品傾向，於八十九年五月九日執行完
    畢釋放出所，再經臺灣板橋地方法院檢察署檢察官以八十九
    年度毒偵緝字第五四四號為不起訴處分確定；又於九十年間
    ，因施用毒品案件，經本院以九十年度毒聲字第二五一０號
    裁定令入戒治處所施以強制戒治，於九十一年八月二十三日
    強制戒治執行完畢釋放出所，此部分施用毒品犯行，並經本
    院以九十年度易字二六九一號判決判處有期徒刑七月，經臺
    灣高等法院以九十一年度上易字第一五四一號判決駁回上訴
    確定；又於九十一年間，因施用毒品案件，經本院以九十一
    年度訴字一二０六號判決判處有期徒刑八月確定；再於九十
    三年間，因施用毒品案件，經本院以九十三年度訴字第一一
    五０號判決判處有期徒刑九月確定；其後又於九十五年間，
    因施用毒品案件，經臺灣高等法院以九十五年度上訴字第三
    四五七號判決判處有期徒刑一年二月確定。詎其猶不知悔改
    ，復基於施用第一級毒品海洛因之犯意，於上開強制戒治執
    行完畢釋放後五年內之九十五年十一月十四日晚上九時許，
    在臺北縣新店市○○街九八號六樓，施用第一級毒品海洛因
    一次。嗣於九十五年十一月十四日晚上十一許，為警在上開
    住處持搜索票執行搜索查獲，並扣得其所有已使用過之注射
    針筒五支。其後，又另基於施用第一級毒品海洛因之犯意，
    於九十六年九月十一日上午六時許，在臺北縣三峽鎮○○路
    五九號住處，施用第一級毒品海洛因一次。嗣因其另案經通
    緝，於九十六年九月十一日為警緝獲，於當日下午三時四十
    分許經警採尿送驗後，呈嗎啡陽性反應，始查悉上情。
二、案經臺北市政府警察局刑事警察大隊、彰化縣政府警察局和
    美分局報請臺灣板橋地方法院檢察署檢察官偵查起訴，經甲
    ○○於準備程序進行中就被訴事實為有罪之陳述，經告知簡
    式審判程序之旨，並聽取當事人之意見後，本院合議庭裁定
    由受命法官獨任以簡式審判程序審理。
    理  由
一、上揭犯罪事實，業據被告於本院審理時坦承不諱，且被告先
    後二次為警查獲後所排放之尿液，經送請臺灣尖端先進生技
    醫藥股份有限公司、詮昕科技股份有限公司，先以EIA 酵素
    免疫分析法初步檢驗，再以GC/MS 氣相層析質譜儀法確認檢
    驗，均呈嗎啡陽性反應之情，有上開公司九十五年十一月二
    十四日、九十六年九月二十日濫用藥物尿液檢驗報告各一紙
    在卷足參，此外，並有被告所有供其施用第一級毒品所用之
    注射針筒五支扣案可資佐證，足認被告自白與事實相符。又
    按現行毒品危害防制條例第二十條、第二十三條之規定，僅
    限於「初犯」及「五年後再犯」二種情形，始應先經觀察、
    勒戒或強制戒治程序。倘被告於五年內已再犯，經依法追訴
    處罰，縱其第三次（或第三次以上）再度施用毒品之時間，
    在初犯經觀察、勒戒或強制戒治執行完畢釋放五年以後，已
    不合於「五年後再犯」之規定，且因已於「五年內再犯」，
    顯見其再犯率甚高，原實施觀察、勒戒或強制戒治，已無法
    收其實效，即應依該條例第十條處罰（最高法院九十五年度
    第七次刑事庭會議決議參照）。查，被告於八十八年間，因
    施用毒品案件，經本院以八十八年度毒聲字第二一三０號裁
    定送觀察、勒戒後，認無繼續施用毒品傾向，於八十八年八
    月十九日執行完畢釋放出所，復經臺灣板橋地方法院檢察署
    檢察官以八十八年度偵緝字第一一八五號為不起訴處分確定
    ；又於八十九年間，因施用毒品案件，經本院以八十九年度
    毒聲字第四五七號裁定送觀察、勒戒後，認無繼續施用毒品
    傾向，於八十九年五月九日執行完畢釋放出所，再經臺灣板
    橋地方法院檢察署檢察官以八十九年度毒偵緝字第五四四號
    為不起訴處分確定；又於九十年間，因施用毒品案件，經本
    院以九十年度毒聲字第二五一０號裁定令入戒治處所施以強
    制戒治，於九十一年八月二十三日強制戒治執行完畢釋放出
    所，此部分施用毒品犯行，並經本院以九十年度易字二六九
    一號判決判處有期徒刑七月，經臺灣高等法院以九十一年度
    上易字第一五四一號判決駁回上訴確定；又於九十一年間，
    因施用毒品案件，經本院以九十一年度訴字一二０六號判決
    判處有期徒刑八月確定；再於九十三年間，因施用毒品案件
    ，經本院以九十三年度訴字第一一五０號判決判處有期徒刑
    九月確定；其後又於九十五年間，因施用毒品案件，經臺灣
    高等法院以九十五年度上訴字第三四五七號判決判處有期徒
    刑一年二月確定之事實，有臺灣高等法院被告前案紀錄表在
    卷可佐，顯見被告本件九十五年十一月十四日之施用第一級
    毒品犯行部分，係於上開強制戒治執行完畢（九十一年八月
    二十三日）釋放後五年內再犯；而其九十六年九月十一日之
    施用第一級毒品犯行部分，雖係在前次經強制戒治執行完畢
    五年以後，但因其於經強制戒治執行完畢五年以內，已於九
    十一年間、九十三年間、九十五年間有再犯施用毒品行並經
    判決確定，且最後一案與本案之施用時間又未超過五年，揆
    諸上開說明，其此部分犯行亦不合於「五年後再犯」之規定
    ，即應毒品危害防制條例第十條規定處罰。從而，本件事證
    明確，被告堪以認定，應依法論科。
三、查海洛因係毒品危害防制條例第二條第二項第一款所定之第
    一級毒品。核被告所為，係犯同條例第十條第一項之施用第
    一級毒品罪。其施用第一級毒品前，持有第一級毒品之低度
    行為，為施用之高度行為所吸收，不另論罪。被告先後二次
    犯行，犯意各別，行為互殊，應予分論併罰（最高法院九十
    六年度第九次刑事庭會議決議意旨參照）。被告有如前開事
    實欄所載之犯罪科刑及執行情形，有臺灣高等法院被告前案
    紀錄表在卷可稽，其於上開有期徒刑執行完畢後五年內，故
    意再犯本案有期徒刑以上之罪，為累犯，應依刑法第四十七
    條第一項之規定，加重其刑。爰審酌被告前有多次施用不毒
    品犯行，經觀察勒戒、強制戒治及有期徒刑之執行後，仍不
    能戒除毒癮，再犯本罪，其惡性非輕，惟其施用毒品所生之
    危害，實以自戕身心健康為主，對於他人生命、身體、財產
    等法益，尚無明顯而重大之實害，兼衡其犯罪之動機、目的
    、手段、犯後坦承犯行之態度等一切情狀，分別量處如主文
    所示之刑。又被告九十五年十一月十四日之施用第一級毒品
    犯行部分，犯罪時間在九十六年四月二十四日以前，合於中
    華民國九十六年罪犯減刑條例規定，爰依同條例第二條第一
    項第三款、第七條、第九條、第十一條之規定，減其宣告刑
    二分之一，並與其九十六年九月十一日所犯施用第一級毒品
    罪不應減刑部分，定其應執行刑。
四、扣案之注射針筒五支，係被告所有供施用第一級毒品所用之
    物，業據被告供明在卷，爰刑法第三十八條第一項第二款之
    規定，宣告沒收之。
據上論斷，應依刑事訴訟法二百七十三條之一第一項、第二百九
十九條第一項前段，毒品危害防制條例第十條第一項，刑法第十
一條前段、第四十七條第一項、第五十一條第五款、第三十八條
第一項第二款，中華民國九十六年罪犯減刑條例第二條第一項第
三款、第七條、第九條、第十一條，判決如主文。
本案經檢察官陳佳宏庭執行職務。
中　　華　　民　　國　  96　　年　　12　　月　　27　　日
                  刑事第十六庭  法　官  白光華
以上正本證明與原本無異。
如不服本判決，應於判決送達後10日內敘明上訴理由，向本院提
出上訴狀（應附繕本）。
                              　書記官  張玉如
中　　華　　民　　國　　96　　年　　12　　月　　27　　日
附錄本案論罪科刑法條
毒品危害防制條例第十條
施用第一級毒品者，處六月以上五年以下有期徒刑。
施用第二級毒品者，處三年以下有期徒刑。
